【裁判字號】    95,台上,6814
【裁判日期】    951207
【裁判案由】    業務過失致人於死
【裁判全文】
最高法院刑事判決            九十五年度台上字第六八一四號
上   訴   人  台灣高等法院花蓮分院檢察署檢察官
上訴人即被告  甲○○
上列上訴人等因被告業務過失致人於死案件，不服台灣台灣高等
法院花蓮分院中華民國九十五年九月十二日第二審判決（九十五
年度上訴字第一二四號，起訴案號：台灣台東地方法院檢察署九
十二年度偵字第四五一號），提起上訴，本院判決如下：
    主  文
上訴駁回。
    理  由
一檢察官上訴部分：
按刑事訴訟法第三百七十七條規定，上訴於第三審法院，非以判
決違背法令為理由，不得為之。是提起第三審上訴，應以原判決
違背法令為理由，係屬法定要件。如果上訴理由狀並未依據卷內
訴訟資料，具體指摘原判決不適用何種法則或如何適用不當，或
所指摘原判決違法情事，顯與法律規定得為第三審上訴理由之違
法情形，不相適合時，均應認其上訴為違背法律上之程式，予以
駁回。本件原判決維持第一審論處被告甲○○從事業務之人，因
業務上之過失致人於死罪刑之判決，駁回檢察官及被告在第二審
之上訴，已併引用第一審判決，詳敘所憑之證據及認定之理由，
從形式上觀察，並無任何違背法令之處。而刑之量定，係實體法
上賦予法院得為自由裁量之事項，倘其未有逾越法律所規定之範
圍，或濫用其權限，即不得任意指摘為違法，以為第三審上訴之
理由。第一審於量刑時，已斟酌被告之過失程度、所生危害等情
狀，於法定刑內量處有期徒刑六月，原審認屬適當，予以維持，
核無違法可言。上訴意旨，對於原判決究竟如何違背法令，並未
依據卷內資料為具體之指摘，徒憑己見，對於原審前項職權之行
使，任意指摘，難謂已符合首揭法定上訴要件，其上訴違背法律
上之程式，應予駁回。
二甲○○上訴部分：
查第三審上訴書狀，應敘述上訴之理由，其未敘述者，得於提起
上訴後十日內補提理由書於原審法院，已逾上述期間，而於第三
審法院未判決前仍未提出上訴理由書狀者，第三審法院應以判決
駁回之，刑事訴訟法第三百八十二條第一項、第三百九十五條後
段規定甚明。本件上訴人甲○○因業務過失致人於死案件，不服
原審判決，於民國九十五年九月二十六日提起上訴，並未敘述理
由，迄今逾期已久，於本院未判決前仍未提出，依上開規定，其
上訴自非合法，應併予駁回。
據上論結，應依刑事訴訟法第三百九十五條，判決如主文。
中    華    民    國  九十五  年   十二   月    七    日
                      最高法院刑事第三庭
                          審判長法官  謝  家  鶴
                                法官  花  滿  堂
                                法官  陳  世  淙
                                法官  洪  佳  濱
                                法官  吳      燦
      本件正本證明與原本無異
                                      書  記  官
中    華    民    國  九十五  年   十二   月   十九   日
                                                    ｍ


司法院資訊處製作；財團法人民間司法改革基金會備份。
